臺灣板橋地方法院交通事件裁定　　　　　　　　　　九十一年度交聲更字第二八號
　　原處分機關　交通部公路總局臺北區監理所（原交通部公路局臺北區監理所）
　　受處分人即
　　異　議　人　甲○○
右列受處分人因違反道路交通管理處罰條例案件，對於交通部公路總局臺北區監理所
民國九十一年一月二十三日所為北監五字第裁四○－Ｃ00000000號裁罰處分
不服，聲明異議，本院於九十一年三月二十九日裁定後，異議人提起抗告，經臺灣高
等法院撤銷原裁定，發回本院，本院更為裁定如左：
    主  文
原處分撤銷。
甲○○汽車駕駛人，經依道路交通管理處罰條例第三十五條第一項規定吊扣駕駛執照
，並於吊扣期間再有酒精濃度超過規定標準而仍駕駛汽車之情形，處罰鍰新臺幣陸萬
元，並吊銷其駕駛執照。
    理  由
一、異議意旨略以：異議人甲○○於民國九十年十一月二十九日，將其所有之車牌號
    碼ＨＯ－七九六○號自用小貨車借友人陳建源使用，當晚陳建源將車開至其住處
    附近之臺北縣三峽鎮○○○路與大利路口附近停放，伊乃打電話請陳建源前來將
    該車開至其住處門口停好，於陳建源到達前，伊於同月三十日凌晨一時三十分許
    先發動引擎熱車，詎員警見狀前來，要求查驗證件，又因伊證件正遭吊扣，員警
    乃將其帶回警局並對伊測試呼氣酒精濃度，而以伊酒後駕駛舉發。惟伊當時實無
    駕駛行為，原舉發、裁處自屬有誤，爰聲明異議請求撤銷原處分云云。
二、按汽車駕駛人經依第三十五條第一項規定吊扣駕駛執照，並於吊扣期間再有酒精
    濃度超過規定標準而仍駕駛汽車之情形者，處新臺幣六萬元罰鍰，並吊銷其駕駛
    執照，道路交通管理處罰條例第三十五條第二項前段定有明文。又汽車駕駛人有
    飲用酒類或其他類似物後其吐氣所含酒精濃度超過每公升○點二五毫克之情形者
    ，不得駕車，道路交通安全規則第一百十四條第一款定有標準。
三、經查：本件受處分人即異議人甲○○曾於九十年十月二十三日，因酒後駕駛經臺
    北縣警察局舉發，自九十年十一月七日起吊扣駕駛執照一年，吊扣期間復於九十
    年十一月三十日一時三十五分許，於飲酒後呼氣酒精濃度達每公升○點三二毫克
    超過法定標準之情形下，仍駕駛車牌號碼ＨＯ－七九六○號自用小貨車，於臺北
    縣三峽鎮○○○路與大利路口為警查獲，有異議人之違規查詢報表、酒精測試單
    、原舉發單等在卷為據。異議人雖執前開情詞置辯，惟經證人即原舉發員警羅晏
    仕到庭證稱：異議人原先在對向路口開車，見到警察就將車停在路邊，員警乃請
    異議人出示證件，異議人就報他人名字，經員警查覺有異，乃將異議人帶回做進
    一步查詢，並施測呼氣酒精濃度後，以其違規事實明確而予舉發，又異議人當時
    雖辯稱係預熱車輛等候友人，惟在員警查詢之期間，並未見到異議人所說之友人
    出現等語（見本院九十一年度交聲字第三九四號卷附九十一年三月二十七日訊問
    筆錄），足證員警係明確見到異議人之車輛行進中靠邊停車，查覺有異後始進一
    步檢查並舉發，期間未曾見到陳建源出現，其舉發確屬有據。異議人雖猶堅稱伊
    約好陳建源將來開車云云，惟經本院傳訊陳建源，證人陳建源證稱：我本向甲○
    ○借車，當晚開去還時因甲○○家門口沒有停車位，我就將車子停在他家附近，
    但要打電話給他但打不通，後來我吃飯後又回車旁邊等時，仍然等不到甲○○，
    直等晚上十一、二點時接到甲○○打電話說他因為喝酒被警察查獲等語（見本院
    九十一年六月十八日訊問筆錄），除與證人羅仕晏所述未見到陳建源出現一節不
    符外，更與異議人在本院訊問時所述：我們本來約定十點在中正路與大利路口等
    ，但我到停車的地方等不到陳健源，於是我就先把車子發動熱車等語（見同日訊
    問筆錄）之情形相違。顯見證人陳建源所述，乃迴護異議人之說詞，且與事實不
    符，自不足採。從而，異議人既曾因違反道路交通管理處罰條例第三十五條第一
    項第一款，經裁處吊扣駕駛執照，自九十年十一月七日起執行吊扣駕駛執照一年
    ，其於吊扣駕駛執照之期間內，再有上開酒後駕駛之違規行為，自應依道路交通
    管理處罰條例第三十五條第二項前段裁處。原處分機關僅裁處異議人罰鍰新臺幣
    六萬元，而漏未為吊銷駕駛執照之裁處，自有違誤之處。異議人恣指原處分違誤
    ，固無理由，惟原處分有上開疏漏，無可維持，本院自應撤銷原處分，並依道路
    交通管理處罰條例第三十五條第二項前段定規定，自為裁罰如主文所示。
據上論斷，應依道路交通案件處理辦法第二十條，裁定如主文。
中      華      民      國    九十一    年      七      月      五      日
                                    臺灣板橋地方法院交通法庭
                                          法  官  林漢強
右正本證明與原本無異
如不服本裁定應於送達後五日內向本院提出抗告狀
                                          書記官  黃大千
中      華      民      國    九十一    年      七      月      五      日
